臺灣高雄地方法院刑事判決　　　　　　　　　　九十三年度簡上字第六九二號
　　上　訴　人　　臺灣高雄地方法院檢察署檢察官
　　被　　　告　　乙○○
右列上訴人因違反電子遊戲場業管理條例案件，不服台灣高雄地方法院簡易庭九十三
年度簡字第四一七０號中華民國九十三年九月七日第一審判決（聲請簡易處刑案號九
十三年度偵字第一二五四八號），提起上訴，及臺灣高雄地方法院檢察署檢察官移送
併案審理（九十三年度偵字第一六五五九號）本院管轄之第二審合議庭判決如左：
    主  文
原判決撤銷。
乙○○共同連續違反未依電子遊戲場業管理條例規定辦理營利事業登記者，不得經營
電子遊戲場業之規定，處有期徒刑參月，如易科罰金，以佰元折算壹日。
扣案之電子遊戲機「水果盤」壹台、「小兵立大功」壹台、「劍龍」壹台、「超級金
龍鳳」壹台、「動物奇觀水果盤」壹台、「皇冠迷（羅宋）十三支」壹台、「滿貫大
亨」貳台、「滿貫大亨麻將」貳台、「賽馬二人座」貳台、「大舞台」貳台、「新象
王」貳台及賭博性電玩「小瑪莉二代」貳台（合計ＩＣ板貳拾塊）、新臺幣貳萬捌仟
貳佰壹拾元，賭資壹萬參仟玖佰陸拾元均沒收。
    事  實
一、乙○○明知未依電子遊戲場業管理條例規定辦理營利事業登記者，不得經營電子
    遊戲場業，竟基於違反電子遊戲場業管理條例之概括犯意，連續為下列時間、地
    點經營電子遊戲場業：
  (一)於九十三年五月一日起至同年六月十三日下午四時五十分許止，向不知情之劉
      義松租用位於高雄縣林園鄉○○路五六號之「金幣超商」隔壁房屋（出入口設
      於金幣超商）擅自擺設電子遊戲機「滿貫大亨」二台、「大舞台」二台、「水
      果盤」一台、「賽馬二人組」一台、「小兵立大功」一台、「劍龍」一台、「
      新象王」一台，供不特定人投幣打玩，經營電子遊戲場業。嗣於九十三年六月
      五日下午四時五十分許，在上址為高雄縣政府警察局林園分局臨檢查獲，並扣
      得乙○○所有上開電子遊戲機合計九台（含ＩＣ板十一塊）及經營電子遊戲場
      業在上開機台內之所得現金新台幣（以下同）二萬三千三百四十元。
  (二)乙○○與伍佳燕（另職權不起訴處分）共同基於經營電子遊戲場業及在公眾得
      出入之場所賭博之犯意聯絡，自九十三年八月十日起至同年月十七日止，在其
      經營設於高雄縣大寮鄉○○○路七之六七號「上友超商」之公眾得出入之場所
      內擺設賭博性電子遊戲機「小瑪莉二代」二台及其他電子遊戲機「超級金龍鳳
      」一台、「皇冠迷（羅宋）十三支」一台、「動物奇觀水果盤」一台、「賽馬
      雙人座」一台、「滿貫大亨麻將」二台、「新象王」一台（併案意旨誤載為二
      台）供不特定人打玩，並以每月二萬僱用伍佳燕擔任店員，共同利用上開「小
      瑪莉二代」機台與不特定賭客賭博財物。賭法為賭客每次以投幣開分押注之方
      式賭博財物，如賭客押中，可在該機台內以預設之程式賠付若干倍數之分數，
      否則，所押分數則落入同一機台之程式內，歸機台沒入，賭客於打玩告一段落
      後，再依據累計之積分向伍佳燕兌換一定比例之金錢。嗣於九十三年八月十七
      日下午六時二十四分許，適有客人黃資財（另依職權不起訴處分）在賭玩「小
      瑪莉二代」機台時，並扣得上開電子遊戲機九台（含ＩＣ板九塊）、賭博性機
      台內之賭資為現金一萬三千九百六十元，及乙○○經營電子遊戲場業在其他機
      台內所得之現金四千八百七十元。
二、案經高雄縣警察局林園分局報請臺灣高雄地方法院檢察署檢察官偵查後聲請簡易
    判決處刑暨移送併案審理。
    理  由
一、右揭犯罪事實，業據被告乙○○於本院審理中坦承不諱，核與共犯伍佳燕及證人
    黃資貴、員警王俊凱、阮冠博分別於警詢、檢察官偵訊中證述之情節相符，並有
    高雄縣警察局督察室維新小組現場檢查紀錄表、扣押筆錄、扣押物品目錄表、各
    二份、照片十九張附卷可稽，並有電子遊戲機「滿貫大亨」二台、「大舞台」二
    台、「水果盤」一台、「賽馬二人組」一台、「小兵立大功」一台、「劍龍」一
    台、「新象王」二台、「超級金龍鳳」一台、「皇冠迷（羅宋）十三支」一台、
    「動物奇觀水果盤」一台、「賽馬雙人座」一台、「滿貫大亨麻將」二台、賭博
    性電子遊戲機「小瑪莉二代」二台（合計ＩＣ板二十塊）、賭博性電子遊戲機內
    之賭資一萬三千九百六十元、其餘電子遊戲機機台內合計二萬八千二百一十元扣
    案可資佐證，被告上開自白與事實相符，自可採為認定事實之依據，本件事證明
    確，被告犯行堪以認定。
二、按電子遊戲場業管理條例第十五條雖僅規定：「未依本條例規定辦理營利事業登
    記者，不得經營電子遊戲場業」，惟對照同條例第十六條「非電子遊戲場業之其
    他營利事業，不得就其營業場所，供『他人』設置電子遊戲機營業」之規定，顯
    見具有較高違法性之「非電子遊戲場業之其他營利事業，未經許可『自行』設置
    電子遊戲機營業」，亦應不在容許之列，而同受該條例第十五條規範。是以不論
    非電子遊戲場業之其他營利事業之規模大小，或是否以擺設電子遊戲機供不特人
    打玩為其主要營業項目，均非所問，此觀該條例第十五條規定之立法意旨係「為
    健全電子遊戲場之營業秩序」自明。因而，任何人未依該條例規定辦理電子遊戲
    場業之營利事業登記者，除不得經營電子遊戲場業外，亦不得在騎樓、走道、寺
    廟、補習班等場所，自行設置電子遊戲機營業，此不啻為電子遊戲場業管理條例
    第十五條之規定所欲揭櫫之真正意旨，經濟部八十九年三月七日經（八九）商字
    第八九○○五五二一號函亦同此認定。是核被告如事實欄一、(一)、(二)所示之
    犯行，均係違反電子遊戲場業管理條例第十五條之未經辦理營利事業登記而擅自
    經營電子遊戲場業之規定，應依同條例第二十二條之規定處斷，事實欄一、(二)
    所示之犯行，另犯刑法第二百六十六條第一項前段之普通賭博罪。被告與伍佳燕
    間就事實欄一、（二)之違反電子遊戲場業管理條例第十五條規定及普通賭博罪
    之犯行、互有犯意聯絡及行為分擔，為共同正犯。又被告先後二次在不同地點擺
    意為之，為連續犯，應依刑法第五十六條之規定，以一罪論，並依法加重其刑。
    又被告所犯上開二罪間，有方法目的、原因結果之牽連關係，依刑法第五十五條
    後段之規定，應從較重之電子遊戲場業管理條例第二十二條規定處斷。又公訴人
    雖僅就被告如事實欄一、(一)之犯行提起公訴，然檢察官就犯罪事實一部起訴者
    ，其效力及於全部，檢察官移送併案審理部分（九十三年度偵字第一六五五九號
    ），即本件被告所為如事實欄一、(二)之犯罪事實，與前揭論罪科刑之如事實欄
    一、(一)部分，分別有連續犯及牽連犯之裁判上一罪關係，已如前述，既經查明
    本院自得併予審判，附予敘明。原審以被告犯罪事證明確，予以論罪科刑，固非
    無見，惟被告所為事實欄一、(二)部分（即檢察官移送併案部分），與本案為裁
    判上一罪，為起訴效力所及，原審未及審酌，尚有未洽，上訴人以此指摘原判決
    不當，為有理由，自應由本院將原判決撤銷，另為適當之判決。爰審酌被告為圖
    小利，未經主管機關許可即擅自經營電子遊戲場業，且利用機具與不特定人對賭
    ，助長社會僥倖心理，影響社會正常經濟活動，惟念其犯後坦承犯行，態度尚稱
    良好，且經營時間非長，規模非鉅等一切情狀，量處如主文所示之刑，並諭知如
    易科罰金之折算標準。又扣案之電動賭博機具「小瑪莉二代」二台（含ＩＣ板二
    塊）、機台內賭資一萬三千九百六十元，分別為當場賭博之器具與在賭檯之財物
    ，不問屬於犯人與否，均應依刑法第二百六十六條第二項之規定宣告沒收；另扣
    案之電子遊戲機「滿貫大亨」二台、「大舞台」二台、「水果盤」一台、「賽馬
    二人組」一台、「小兵立大功」一台、「劍龍」一台、「新象王」二台、「超級
    金龍鳳」一台、「皇冠迷（羅宋）十三支」一台、「動物奇觀水果盤」一台、「
    賽馬雙人座」一台、「滿貫大亨麻將」二台（含ＩＣ板十八塊），為被告所有，
    供犯罪所用之物，業經被告供承在卷，上開非賭博性電子遊戲機內合計現金二萬
    八千二百一十元，係被告所有，因犯罪所得之物，爰分別依刑法第三十八條第一
    項第二款、第三款併予宣告沒收之。
據上論斷，應依刑事訴訟法第四百五十五條之一第一項、第三項、第三百六十九條第
一項前段、第三百六十四條、第二百九十九條第一項前段，電子遊戲場業管理條例第
第十五條、第二十二條，刑法第十一條前段、第二十八條、第五十六條、第二百六十
六條第一項前段、第二項、第五十五條、第四十一條第一項前段、第三十八條第一項
第二款、第三款，罰金罰鍰提高標準條例第一條前段、第二條，判決如主文。
本案經檢察官甲○○到庭執行職務。
中      華      民      國    九十四    年      一      月    二十五    日
                                   臺灣高雄地方法院刑事庭
                                       審判長法官  邱明弘
                                             法官  胡宜如
                                             法官  廖建瑜
右正本證明與原本無異。
不得上訴。
  　　　　　　　　　　　　　　　　　　　　 書記官  王世雄
中      華      民      國    九十四    年      一      月    二十五    日
附錄本判決論罪法條
電子遊戲場業管理條例第十五條
未依本條例規定辦理營利事業登記者，不得經營電子遊戲場業。
電子遊戲場業管理條例第二十二條
違反第十五條規定者，處行為人一年以下有期徒刑、拘役或科或併科新台
幣五十萬元以上二百五十萬元以下罰金。
